臺灣彰化地方法院民事裁定
111年度聲字第62號
聲  請  人  張家銓即張埼達之繼承人

代  理  人  邱垂勳律師（法扶律師）
相  對  人  張至潔  
上列當事人間聲請停止執行事件，本院裁定如下：
    主  文
聲請駁回。
    理  由
一、聲請意旨略以：張埼達雖將不動產設定抵押權予相對人，然
    實際並未向相對人借款而無抵押債權存在，惟相對人竟向本
    院聲請拍賣抵押物裁定，並執此執行名義聲請強制執行，經
    本院民事執行處以111年度司執字第32322號強制執行事件（
    下稱系爭強制執行事件）查封不動產在案，聲請人已對相對
    人提起確認抵押債權不存在訴訟，由本院111年度訴字第637
    號承辦，為避免造成重大損害，故依強制執行法第18條規定
    ，聲請裁定准予供擔保停止執行程序；又聲請人資力不佳，
    無法以自有現金提供擔保，故依法律扶助法第67條規定，聲
    請准許聲請人提出財團法人法律扶助基金會彰化分會，出具
    之同額保證書，以代供擔保後，本院111年度司執字第32322
    號拍賣抵押物執行事件之強制執行程序，於本院111年度訴
    字第637號確認抵押債權不存在等事件判決確定、和解、調
    解或撤回起訴前，應暫予停止等語。
二、按強制執行程序開始後，除法律另有規定外，不停止執行。
    故若有回復原狀之聲請，或提起再審或異議之訴，或對於和
    解為繼續審判之請求，或提起宣告調解無效之訴、撤銷調解
    之訴，或對於許可強制執行之裁定提起抗告時，法院因必要
    情形或依聲請定相當並確實之擔保，得為停止強制執行之裁
    定，強制執行法第18條固定有明文。惟提起異議之訴，聲請
    人已曾聲請停止執行經法院裁定准許後，若該聲請人嗣後重
    複聲請法院裁定停止執行，即無實益，應不予准許。
三、經查，聲請人前以相同事由聲請停止執行，業經本院於111
    年7月15日以111年度聲字第53號裁定（下稱另案裁定）「聲
    請人於提供擔保新台幣455,000元，或由財團法人法律扶助
    基金會彰化分會出具同額之保證書為相對人供擔保後，本院
    111年度司執字第32322號拍賣抵押物執行事件之強制執行程
    序，於本院111年度訴字第637號確認抵押債權不存在等事件
    判決確定、和解、調解或撤回起訴前，應暫予停止。」，有
    另案裁定可參。另案裁定既已准許聲請人供擔保後停止系爭
    執行事件強制執行之聲請，且另案裁定尚無內容不能實現情
    事，聲請人就同一執行事件再重複聲請裁定停止執行，揆諸
    前開說明，並無權利保護之必要，應予駁回。
四、爰裁定如主文。 
中　　華　　民　　國　　111 　年　　7 　　月　　29　　日
                  民事第二庭  法  官  陳弘仁
以上正本係照原本作成。
如不服本裁定應於送達後10日內向本院提出抗告狀，並繳納抗告
費新臺幣1,000元。 
中　　華　　民　　國　　111 　年　　7 　　月　　29　　日
                              書記官  許雅涵